# 求助陈版 - 关于同一控制下企业合并

提问人：liushangshen5 时间：2023-06-09 16:05:18
陈老师，您好：
同控的合并抵消，还原被购买方留存收益，是以资本公积为限进行还原。那如果在合并日资本公积不够还原，第二年资本溢价多了，还需要在合并层面继续对留存收益进行还原吗

回答人：chenyiwei
个人理解尽可能完全恢复。在合并报表层面也是优先保证被合并方留存收益的恢复，即使这样做会导致资本公积在合并报表中出现负数。
如果将被合并方留存收益的恢复明确为仅以合并报表层面资本公积为限，则日后合并报表层面资本公积增加后，对此前未恢复的被合并方留存收益应补充恢复。